臺灣高雄地方法院刑事判決　　　　　　　94年度訴字第2677號
公　訴　人　臺灣高雄地方法院檢察署檢察官
被　　　告　甲○○
上列被告因違反毒品危害防制條例案件，經檢察官提起公訴（94
年度毒偵字第5809號）及移送併案審理（94年度毒偵字第7200號
），被告於本院準備程序進行中，就被訴事實為有罪之陳述，經
本院告知簡式審判程序意旨，並聽取公訴人及被告之意見後，合
議庭裁定由受命法官獨任進行簡式審判程序審理，本院判決如下
：
    主  文
甲○○連續施用第一級毒品，累犯，處有期徒刑拾月，扣案如附
表一編號(一)至(五)之物均沒收銷燬，附表一編號(十)(十一)之物沒收；又
連續施用第二級毒品，累犯，處有期徒刑肆月，扣案如附表一編
號(二)(六)(七)(八)(九)、附表二之物均沒收銷燬，附表一編號(十)(十一)之物沒
收；應執行有期徒刑壹年，扣案如附表一編號(一)至(九)、附表二所
示之物沒收銷燬，附表一編號(十)(十一)之物沒收。
    事  實
一、甲○○前於民國（下同）88年間因施用毒品案件，經本院裁
    定送觀察勒戒後，因無繼續施用傾向，經臺灣高雄地方法院
    檢察署檢察官以88年度偵緝字第1985號不起訴處分確定。又
    於89年3 月間施用毒品，經本院裁定送觀察勒戒、強制戒治
    ，於89年7 月29日停止戒治轉送臺灣屏東監獄執行徒刑，於
    90 年2月5 日戒治期滿未經撤銷保護管束執行完畢。又甲○
    ○前次2 犯施用毒品案件，並經本院以89年度訴字第983 號
    判處有期徒刑8 月確定，於90年9 月20日縮刑期滿執行完畢
    。詎甲○○仍不知悔改，明知海洛因、甲基安非他命分別係
    業經公告，列為毒品危害防制條例第2 條第2 項第1 、2 款
    之第一、二級毒品，不得非法持有、施用，仍於前揭強制戒
    治執行完畢釋放後5 年內，復分別基於施用第一級毒品海洛
    因及第二級毒品甲基安非他命之概括犯意，自94年6 月29日
    17 時5分（即第1 次為警採尿之時）回溯24小時內之某時起
    至94年8 月24日中午某時止，及自94年6 月29日17時5 分（
    即第1 次為警採尿之時）回溯24小時內之某時起至94年8 月
    26 日12 時55分（即第2 次為警採尿之時）回溯72小時內之
    某時止，與友人宋文鎮（另案偵辦中）相偕在甲○○駕駛之
    車輛中，分別以將海洛因粉末置入香煙中燒烤後吸食其霧化
    氣體之方式、平均1 天施用1 次之頻率連續施用第一級毒品
    海洛因多次，及以將甲基安非他命置入玻璃瓶內燒烤後吸食
    其霧化氣體方式、平均1 天施用1 次之頻率施用第二級毒品
    甲基安非他命多次，嗣(一)警察於94年6 月29日17時5 分許，
    於高雄市○○區○○路160 號前見甲○○、宋文鎮形跡可疑
    ，乃心生合理懷疑上前盤查，而當場查獲其等2 人共同所有
    且供其等共同施用毒品如附表1 所示之物（毒品反應及重量
    均如附表1 所示），而發現上情。(二)嗣於94年8 月26日10時
    40分許，為警持本院核發之搜索票前往甲○○位於高雄市○
    ○區○○路160 號7 樓之1 居所搜索，當場扣得如附表2 所
    示甲○○所有第二級毒品甲基安非他命2 包（含包裝袋重合
    計驗前毛重3.1 公克、驗後毛重3公 克）。
二、案經高雄市政府警察局左營分局移送臺灣高雄地方法院檢察
    署檢察官偵查起訴，及移送併辦審理。
    理  由
一、本件被告所犯為死刑、無期徒刑或最輕本刑為3 年以上有期
    徒刑以外之罪，其於準備程序中就被訴事實為有罪之陳述，
    經法官告知簡式審判程序之旨，並聽取公訴人之意見後，依
    刑事訴訟法第273 條之1 第1 項規定，合議庭裁定由受命法
    官獨任進行簡式審判程序，合先敘明。
二、上開犯罪事實，業據被告於本院審理中坦承不諱，且查：
  (一)被告第1 、2 次到案後同意為警採集之尿液（編號分別為C2
    70、H292），經分別送請高雄市立凱旋醫院檢驗結果，均係
    呈第一級毒品海洛因代謝後嗎啡及第二級毒品甲基安非他命
    之陽性反應，有該院94年7 月11日、94年9 月5 日濫用藥物
    尿液檢驗報告書、尿液送驗代碼姓名對照表各2 份在卷可稽
    （見5809號偵查卷頁35、36，7200號偵查卷頁30、31）。
  (二)而「施用海洛因、甲基安非他命後，其於尿液中排出之最長
    時限，受施用劑量、施用方式、個人體質及其代謝情況等因
    素影響，因個案而易，施用海洛因一般可檢出之最長時間為
    海洛因服用後2 至4 天；施用甲基安非他命一般可檢出之最
    長時間為甲基安非他命服用後1 至5 天」等情，有行政院衛
    生署管制藥品管理局91年8 月2 日管檢字第108443號函可查
    ，故自前揭尿液檢驗報告，可知被告確曾分別於採尿前之代
    謝時間內，施用毒品海洛因及甲基安非他命。
  (三)此外，第1 次自被告身上、與其一起施用毒品之友人宋文鎮
    或其等居所內查獲如附表1 編號(一)至編號(九)所示之物，第2
    次自被告身上查獲如附表2 所示之物，經送檢驗後，確呈第
    一級毒品海洛因或第二級毒品甲基安非他命陽性反應（毒品
    種類、重量均如附表所載），有法務部調查局鑑定通知書1
    紙、高雄醫學大學附設中和紀念醫院檢驗報告10紙在卷可稽
    （卷內頁數均如附表所載），另附表1 編號(十)(十一)之物，雖未
    呈毒品反應，然被告於本院審理時自承該物亦為其與宋文鎮
    所有，供其等施用毒品犯罪所用之物（本院審理卷頁81）。
    是被告之自白乃與事實相符，堪信為真實。
  (四)另被告前於88年間因施用毒品案件，經本院裁定送觀察勒戒
    後，因無繼續施用傾向，經臺灣高雄地方法院檢察署檢察官
    以88年度偵緝字第1985號不起訴處分確定，又於89年3 月間
    施用毒品，經本院裁定送觀察勒戒、強制戒治，於89年7 月
    29日停止戒治轉送臺灣屏東監獄執行徒刑，90年2 月5 日戒
    治期滿未經撤銷保護管束執行完畢，有臺灣高等法院被告全
    國前案紀錄表、被告刑案資料查註紀錄表各1 份在卷可稽，
    被告於戒治執行完畢後5 年內再分別施用第一級毒品海洛因
    、第二級毒品甲基安非他命，依93年1 月9 日修正施行之毒
    品危害防制條例規定，應予以論罪科刑。
三、論罪科刑：
  (一)按海洛因及甲基安非他命分別係屬毒品危害防制條例第2 條
    第2 項第1 、2 款所稱之第一級毒品、第二級毒品，是被告
    於前開時地，分別施用海洛因、甲基安非他命之行為，係分
    別犯該條例第10條第1 項、第2 項之施用第一級毒品罪、施
    用第二級毒品罪。被告於第1 次遭查獲後至94年8 月24日中
    午某時止，連續施用第一級毒品海洛因犯行，被告於第1 次
    遭查獲後至94年8 月26日12時55分回溯72小時內之某時止，
    連續施用第二級毒品甲基安非他命犯行，雖均未經檢察官聲
    請簡易判決處刑，然該部分犯行既與本案部分有連續犯之裁
    判上1 罪關係，且經移送併案審理，本院自得併予審理。被
    告分別持有第一、二級毒品海洛因、甲基安非他命，嗣分別
    進而施用之，持有之低度行為應為施用之高度行為所吸收，
    不另論罪。其所犯上開2 罪名，犯意各別，罪名有異，應分
    論併罰。被告所犯上開2 罪，均時間緊接，所犯構成要件相
    同之罪，顯係基於概括之犯意犯之，均為連續犯，應依刑法
    第56條規定以連續犯論以1 罪，並加重其刑。被告前因施用
    毒品案件，經本院以89年度訴字第983 號判處有期徒刑8 月
    確定，於90年9 月20日縮刑期滿執行完畢，有臺灣高等法院
    被告全國前案紀錄表、被告刑案資料查註紀錄表各1 份在卷
    可稽，其於徒刑執行完畢後5 年內，再犯本件有期徒刑以上
    之罪，為累犯，應依刑法第47條規定，加重其刑。又被告有
    上開2 個刑之加重事由，應遞加之。爰審酌被告前已有施用
    毒品之不良素行，歷經觀察勒戒及強制戒治後猶施用之，顯
    見其戒毒意志不堅，本不宜寬貸，惟念其施用毒品乃自戕一
    己之身體健康，對社會造成之危害尚非直接鉅大，且犯後終
    知能坦承犯行，態度良好等一切情狀，分別量處如主文所示
    之刑，並定其應執行之刑，以期自新。
  (二)至於附表1 (一)(六)及附表2 所示之物，係毒品，附表1 (二)(三)(四)
    (五)(七)(八)(九)所示之物，經送驗後均有微量之海洛因或甲基安非
    他命毒品殘留，而呈毒品陽性反應，因該微量毒品殘留，客
    觀上已與毒品無法析離，應視同毒品視之，併依毒品危害防
    制條例第18條第1 項前段規定，不論屬於犯人與否，併予宣
    告沒收銷燬之，至鑑驗耗費之毒品海洛因既已滅失，即毋庸
    再予宣告沒收銷燬。附表1 編號(十)(十一)之物，經送驗後雖無毒
    品陽性反應，然該物係被告及其友人宋文鎮所有，且供其等
    一起犯施用海洛因或甲基安非他命罪所用之物（施用者常使
    用糖粉與毒品混合施用，避免毒品純度過高而死亡），均應
    依刑法第38條第1 項第2 款規定宣告沒收。
據上論斷，應依刑事訴訟法第273 條之1 第1 項、第299 條第1
項前段，毒品危害防制條例第10條第1 項、第2 項、第18條第1
項前段，刑法第11條、第56條、第47條、第51條第5 款、第38條
第1項第2款，判決如主文。
本案經檢察官乙○○到庭執行職務。
中     華     民     國    94   年    10    月    28   日
                    刑事第七庭  法 　官  蔡川富
右正本證明與原本無異。
如不服本判決，應於判決送達後10日內，向本院提出上訴狀。
中     華     民     國    94   年    10    月    28   日
                                書記官　 邱秋珍
附表1
(一)第一級毒品海洛因1 包（驗後淨重1.14公克、空包裝袋重0.36
  公克，警卷頁22、本院審理卷頁36）。
(二)殘留有第一級毒品海洛因及第二級毒品甲基安非他命之灰色電
  子秤1 個（警卷頁17、本院審理卷頁42）。
(三)殘留有第一級毒品海洛因之黑色電子秤1 個（警卷頁17、本院
  審理卷頁43）。
(四)殘留有第一級毒品海洛因之紅色塑膠鏟子1 個（警卷頁17、本
  院審理卷頁44）。
(五)殘留有第一級毒品海洛因之殘餘粉末膠袋1 個（警卷頁22、本
  院審理卷頁49）。
(六)第二級毒品甲基安非他命1 包（含包裝袋驗前毛重0.5 公克、
  驗後毛重0.4 公克，警卷頁22、本院審理卷頁39）。
(七)殘留有第二級毒品甲基安非他命之燈泡玻璃球吸食器1 個（警
  卷頁22、本院審理卷頁40）。
(八)殘留有第二級毒品甲基安非他命之吸食器1 個（警卷頁17、本
  院審理卷頁45）。
(九)殘留有第二級毒品甲基安非他命之玻璃球吸食器1 個（警卷頁
  17、本院審理卷頁47）
(十)未有任何毒品殘留之夾鏈袋305 個（自甲○○處扣得者210 個
  、自宋文鎮處扣得者95個，警卷頁17、22，本院審理卷頁46、
  48）。
(十一)白色糖粉1 包（警卷頁17、本院審理卷頁41）。
附表2
第二級毒品甲基安非他命2 包（含包裝袋合計驗前毛重3.1 公克
、驗後毛重3 公克，併案警卷頁13、7200號偵查卷頁34）。
附錄本案論罪科刑法條全文
毒品危害防制條例第10條
施用第1級毒品者，處6月以上5年以下有期徒刑。
施用第2級毒品者，處3年以下有期徒刑。
